# 请问陈版主，印花税现在是否需要通过应交税费计提？

提问人：CPAxiaoyangyang 时间：2020-01-11 12:15:08
在处理事务的时候，请教过不同的人，有的人说印花税需要通过应交税费计提，借税金及附加，贷应交税费；有的人说是发生的时候直接借税金及附加，贷银行存款，我就不知道正确做法到底是怎么了，请问陈版主，印花税需要通过应交税费计提吗？

回答人：chenyiwei
目前一般认为也应通过“应交税费”计提，体现权责发生制的要求，不能因为其特殊的完税方式而事实上采用收付实现制的核算方式。